【裁判字號】    92,簡上,71
【裁判日期】    921007
【裁判案由】    傷害
【裁判全文】
臺灣基隆地方法院刑事判決                          九十二年度簡上字第七一號
    公  訴  人  臺灣基隆地方法院檢察署檢察官
    上  訴  人
    即  被  告  己○○
                辛○○
                丁○○
    共      同
    選任辯護人  詹振寧律師
右列被告因傷害案件，不服本院基隆簡易庭九十二年度基簡字第三六九號，中華民國
九十二年五月二十八日第一審簡易判決（聲請案號：九十一年度偵字第一九０二號）
提起上訴，本院管轄之第二審合議庭判決如左：
    主  文
原判決關於辛○○部分撤銷。
辛○○共同傷害人之身體，累犯，處拘役參拾日，如易科罰金，以佰元折算壹日。
其餘上訴駁回。
    事  實
一、辛○○前於民國（下同）八十六年間，因違反槍砲彈藥刀械管制條例案件，經法
    院判處有期徒刑四月確定，於八十六年六月六日執行完畢。緣辛○○與其母丁○○、妻子己○○在基隆市○○路六十之四十四號前，設攤販賣臭豆腐，乙○○與
    其母余何秀緞、弟余棋松（余何秀緞業經法院判處有期徒刑三月確定，乙○○、
    余棋松則均判決無罪確定），亦在同路六之四十三號前，設攤販賣臭豆腐，彼此
    因生意競爭，素有嫌隙。九十一年四月十四日下午四時許，乙○○、其弟余棋政
    、弟媳莊嘉燕先行出攤營業後，因見同路六十號之四十二號攤位空出，遂將其攤
    位擴大至該四十二號攤位之範圍；稍後，辛○○、己○○及其受僱人葉黛麗出攤
    見狀後，大表不滿，辛○○進而出言辱罵乙○○，並去電請其母丁○○迅速到場
    。辛○○、乙○○發生口角之後，莊嘉燕亦去電請其婆婆余何秀緞趕緊到場。乙○○之姑媽余麗卿在附近「麥當勞」店前某攤位上，聽聞廟口兩家臭豆腐之攤販
    正在吵架，亦準備趕往現場瞭解。當日下午六時許，辛○○、乙○○口角激烈時
    ，辛○○竟基於傷害之犯意，出掌拍打乙○○之臉頰，使之左臉部紅傷；丁○○
    趕到後，與辛○○、己○○共同基於傷害之犯意聯絡，共同毆打乙○○，造成乙○○受有左臉部紅傷、左腕部淤紫三Ｘ三公分、右上肢淤紫四Ｘ一公分、右膝部
    淤紫二Ｘ一公分、左踝部淤紫八Ｘ四公分、右踝部淤紫三Ｘ二公分之傷害。
二、案經乙○○訴請臺灣基隆地方法院檢察官偵查起訴。
    理  由
一、訊據被告辛○○、丁○○、己○○均矢口否認有何傷害之犯行，被告辛○○辯稱
    ：其當時並不在現場云云；被告丁○○、己○○俱辯稱：渠等係被打，未打告訴
    人云云。惟查：右揭事實業據告訴人乙○○指訴歷歷，證人林清桂於偵查中亦證
    稱：看到他們四人（指被告三人、告訴人）打在一起，我有看到有人倒在地上，
    他們徒手扭打，乙○○有被打，確定毆打告訴人之人有被告己○○及丁○○等語
    ；證人林尚宏於偵查中證稱：我看到被告三人打告訴人一人，以拳打腳踢，乙○○倒在地上，有看到辛○○打人等語（詳偵查卷第三十一頁背面、三十二頁、五
    十八至六十頁），證人即至現場處理之警員庚○○、丙○○於偵、審亦證明案發
    當日確有毆打事件（詳本院九十二年八月十二日、八月二十六日訊問筆錄），並
    有告訴人乙○○之行政院衛生署基隆醫院九十一年四月十五日基醫傷字第九一Ｎ
    0000000號驗傷診斷書一紙、現場照片三張及基隆市警察局第一分局延平
    街派出所員警工作記錄簿影本一紙記明報案之上情在卷可稽，足證被告三人確有
    共同傷害之犯行，雖被告辛○○聲請傳訊證人戊○○以證明案發當時在證人位於
    基隆市○○路十九巷二十號家中聊天、吃飯，並聲請調閱其使用之000000
    0000號行動電話之通聯紀錄（含基地台發受話位置），惟查，證人戊○○所
    稱之時間為下午四、五時許至晚餐前（確實時間不記得），有本院九十二年八月
    二十六日訊問筆錄可按，而經本院調閱0000000000號行動電話通聯紀
    錄可知，該支電話於案發當日十七時四十七分、十八時十三分、十八時二十六分
    、十九時十五分時基地台位置均在基隆市○○路二十三號三樓，有中華電信行動
    通信分公司檢附之通聯紀錄及基地台發受話位置附卷足憑，準此，被告辛○○於
    案發當時確實有在現場並參與毆打告訴人之行為甚明。另證人甲○○於本院訊問
    時雖證稱：四月十四日晚間七時二十分至八時間，未看到被告辛○○在現場，只
    有被告己○○、丁○○在場，未看到被告己○○、丁○○打人云云，其所稱之時
    間，非案發時間（此可由警員庚○○報告書所稱接獲通報時間為十八時二十一分
    ），顯與事實不符，因此不能作為有利被告之證據。綜上，本案事證明確，被告
    等犯行洵堪認定，應依法論科。
三、核被告三人所為，均係犯刑法第二百七十七條第一項傷害罪。渠等間有犯意之聯
    絡及行為之分擔，應依共同正犯論處。被告辛○○曾有如事實欄所載之前科，有
    台灣基隆地方法院檢察署刑案查註紀錄表可參，其於有期徒刑執行完畢後，五年
    內再犯本件有期徒刑以上之罪，為累犯，應依法加重其刑，原審漏未論及此部分
    ，尚有未洽，自應由本院合議庭將原審判決關於被告辛○○部分予以撤銷改判。
    爰審酌被告辛○○之生活狀況、品行、其犯罪之動機、目的、手段、犯罪所生之
    損害及犯罪後未與告訴人和解並賠償其損害之態度，量處如主文所示之刑，並諭
    知易科罰金之折算標準。其餘被告丁○○、己○○原審認為罪證明確，援引刑法
    第二百七十七條第一項、第二十八條、第四十一條第一項，罰金罰鍰提高標準條
    例第一條前段、第二條，並分別量處被告二人各拘役三十日，並諭知易科罰金之
    折算標準，其認事用法並無違誤，量刑亦稱妥適，應予維持，上訴人等指稱原審
    事實認定有誤，為無理由，應予駁回。
據上論斷，應依刑事訴訟法第四百五十五條之一第三項、第三百六十九條第一項前段
、第二百九十九條第一項前段，刑法第二十八條、第二百七十七條第一項、第四十七
條、第四十一條第一項、罰金罰緩提高標準條例第一條前段、第二條，判決如主文。
本案經檢察官張介欽到庭執行職務。
中      華      民      國    九十二    年    十    月    七      日
                                      臺灣基隆地方法院刑事第三庭
                                            審判長法  官  林火炎
                                                  法  官  何怡穎
                                                  法  官  齊  潔
右正本證明與原本無異。
不得上訴。
                                                  書記官  莊國南
中      華      民      國    九十二    年    十    月    十三    日


司法院資訊處製作；財團法人民間司法改革基金會備份。
